# 告假

提问人：chenyiwei 时间：2011-10-07 20:58:12
各位网友、其他版主、社区管理员：
我将于本月 10 日（下周一）去境外旅游， 17 日返回。在此期间可能无法或者不能及时管理版面和回复问题，特此预先告知各位，也请本版面其他版主和社区管理员在此期间多费心了！
chenyiwei

回答人：chenyiwei
各位网友、其他版主、社区管理员：
我将于本月 10 日（下周一）去境外旅游， 17 日返回。在此期间可能无法或者不能及时管理版面和回复问题，特此预先告知各位，也请本版面其他版主和社区管理员在此期间多费心了！
chenyiwei

提问人：henry204618 时间：2011-10-07 22:16:22
陈版旅途愉快！是“境外”不是“国外”？:lol

回答人：chenyiwei
是的，国内境外。

提问人：fengzhibo1124 时间：2011-10-08 16:51:48
祝陈版主玩得开心！

回答人：chenyiwei
谢谢各位网友的祝福！

回答人：chenyiwei
呵呵，各位，我前天晚上就回来了。